臺灣板橋地方法院民事判決　　　　　　　 94年度親字第115號
原　　　告　甲○○
　　　　　　　　　　　　樓
被　　　告　甲○○之子為原告.
兼 上 被告
法定代理人　乙○○
上列當事人間否認子女事件，前經本院於民國94年10月13日言詞
辯論終結，茲本院判決如左：
    主　　　文
確認被告甲○○之子（為原告甲○○於民國九十四年七月四日十
九時二分，在台北市○○○路199號長庚紀念醫院所生之男嬰）
非原告甲○○自被告乙○○受胎所生之婚生子。
訴訟費用由被告負擔。
    事實及理由
一、原告主張：其與被告乙○○前本為夫妻關係，然前於民國九
    十三年二月二十八日即已分居，俟經於九十三年七月二十六
    日協議離婚，於九十三年九月二十四日完成離婚登記，而原
    告嗣經於九十四年七月四日十九時二分，在台北市○○○路
    199號長庚紀念醫院所生之男嬰即另被告甲○○之子（尚未
    申報姓名戶口），雖依法推定為原告與被告乙○○所生之婚
    生子，然實係原告與第三人所生，確非原告自被告乙○○受
    胎所生，為此提出戶籍謄本、子女出生證明書、DNA基因圖
    譜型別分析報告為證，請求判決如聲明所示。
二、被告則同意原告之請求，並對於原告主張之事實及證據無意
    見。
三、按關於認諾及訴訟上自認或不爭執事實之效力，於第五百八
    十九條否認子女之訴，不適用之，民事訴訟法第五百九十四
    條定有明文。本件被告乙○○雖於言詞辯論期日到庭同意原
    告之請求並就原告主張之事證為不爭執，揆諸首揭法條之說
    明，自不發生被告認諾或不爭執事實之效力，合先敘明。
四、而查原告主張其與被告乙○○前於民國八十一年十二月十九
    日結婚，本為夫妻關係，然雙方於該九十三年二月二十八日
    即已分居，俟經協議離婚，於九十三年九月二十四日為離婚
    登記，而原告嗣經於九十四年七月四日十九時二分，在台北
    市○○○路199號長庚紀念醫院所生之男嬰即另被告甲○○
    之子（尚未申報姓名戶口），雖依法推定為原告與被告乙○
    ○所生之婚生子，然實係原告與第三人所生，非原告自被告
    乙○○受胎所生，業據原告提出戶籍謄本、子女出生證明書
    、DNA基因圖譜型別分析報告等為證，並為被告所不爭，觀
    諸上開DNA基因圖譜型別分析報告書對於被告二人所為DNA
    之親子血緣關係鑑定結果，就該被告二人其相對應之各DNA
    型別有五個基因座型別矛盾，即被告二人間應不存在血緣關
    係之情，益徵原告主張該被告甲○○之子非其自被告乙○○
    受胎所生之事，應屬可信。
五、按民法第一千零六十三條第一項推定之婚生子女，如夫妻之
    一方能證明妻非自夫受胎者，得於知悉子女出生之日起，一
    年內提起否認之訴，同條第二項定有明文。查被告甲○○之
    子（為原告甲○○於民國九十四年七月四日十九時二分，在
    台北市○○○路199號長庚紀念醫院所生之男嬰）回溯其受
    胎期間，係在原告甲○○與被告乙○○婚姻關係存續中，則
    依法雖應推定被告甲○○之子為原告與被告乙○○之婚生子
    ，然原告受胎懷有上開甲○○之子之時未與被告乙○○同居
    受胎，準此，原告於知悉上開子女出生之日起一年內提起
    本件訴訟，請求判決如該聲明所示，洵屬有據，應予准許。
據上論結，本件原告之訴為有理由，依民事訴訟法第第八十五條
第一項前段、第七十八條，判決如主文。
中　　　華　　　民　　　國　　94　年　　10   月    31  日
                        臺灣板橋地方法院家事法庭
                            法　　　官　楊志勇
右為正本係照原本作成
如不服本判決應於送達後廿日內向本院提出上訴狀。
中　　　華　　　民　　　國　　94　年　　10   月    31  日
                            書  記  官  吳進安
